臺灣臺南地方法院民事裁定
111年度聲字第163號
聲  請  人  郭婉婷
訴訟代理人  郭俐瑩律師
相  對  人  松昌開發事業有限公司

法定代理人  吳月霞
訴訟代理人  侯信逸律師
            鄭志侖律師
            賴昱亘律師
            謝明澂律師
上列當事人間確認本票債權不存在事件，聲請人聲請停止執行事
件，本院裁定如下：
    主  文
聲請人以新臺幣壹佰貳拾萬零壹仟伍佰元為相對人供擔保後，本
院一一一年度司執字第八一六五四號清償票款強制執行事件之強
制執行程序，於本院一一一年度訴字第一三三八號確認本票債權
不存在等事件調解或和解成立、判決確定或撤回起訴前應予停止
。
    理  由
一、聲請人聲請意旨略以：聲請人就本院111年度81654號清償票
    款強制執行事件（下稱本件執行事件）之執行程序已提出確
    認本票債權不存在之訴，而本件執行事件一旦完成勢將造成
    聲請人無法回復之損害，相對人亦將因此受有不當得利，為
    此爰依非訟事件法第195條第3項之規定，聲請於該確認本票
    債權不存在之訴事件終結前，停止本件執行事件之強制執行
    程序等語。
二、按發票人主張本票債權不存在而提起確認之訴不合於第1項
    之規定者，法院依發票人聲請，得許其提供相當並確實之擔
    保，停止強制執行，非訟事件法第195條第3項定有明文；至
    所謂不合於非訟事件法第195條第1項所定情形者，例如逾第
    1項所定期間起訴、因偽造、變造以外事由請求確認債權不
    存在等，亦有民國94年2月5日非訟事件法修正理由可資參照
    。另按法院因必要情形或依聲請定相當並確實之擔保，為停
    止強制執行之裁定者，該擔保金額之多寡應如何認為相當，
    固屬法院職權裁量之範圍；惟此項擔保係備供強制執行債權
    人因停止執行所受損害之賠償，故法院定擔保金額時，自應
    斟酌該債權人因停止執行可能遭受之損害，以為衡量之標準
    ；而債權人因停止執行可能遭受之損害，在金錢給付之情形
    ，係指債權人因停止執行延後受償，未能即時利用該款項，
    所可能遭受之損害而言（最高法院106年度台抗字第123號裁
    定意旨參照）。
三、經查：
　㈠相對人於111年7月8日持聲請人所簽發如附表所示之本票（下
    稱系爭本票），向臺灣橋頭地方法院（下稱橋頭地院）聲請
    本票准予強制執行；經橋頭地院110年度司票字第1371號裁
    定准許後，其復持該裁定及確定證明書為執行名義，聲請對
    聲請人之財產為強制執行，經橋頭地院111年度司執字第379
    19號裁定移送本院，並由本院以111年度司執字第81654號強
    制執行事件（即本件執行事件）受理；而聲請人於111年1月
    6日已就系爭本票提起確認本票債權不存在之訴，案經橋頭
    地院111年度訴字第436號裁定移送於本院111年度訴字第133
    8號審理（下稱系爭本案訴訟）等情，業據本院職權調閱上
    開執行卷宗，並核對系爭本案訴訟卷宗，確認無誤。
　㈡又聲請人在系爭本案訴訟中乃以聲請人已支付部分工程款及
    工程尾款請求權尚未發生為由，主張系爭本票債權全部不存
    在，且本件執行事件之強制執行程序如果不停止，則聲請人
    所提起的系爭本案訴訟將於執行程序終結後失其訴之利益，
    自屬難以回復之損害。從而，聲請人聲請人就系爭本票所載
    之全部債權聲請停止執行，揆諸前開規定和立法理由之說明
    ，為有理由。
　㈢至准許聲請人之聲請，而停止本件執行事件之執行程序的同
    時，相對人即可能受有相應的損害。而本件相對人之執行債
    權無非係金錢債權，依上述最高法院裁判意旨，其可能所受
    的損害，即宜以其無法運用該筆資金而發生相當於利息之損
    失為計算，且該項損失之利率，應以週年利率5％計算較為客
    觀。另系爭本案訴訟至第三審確定之期間可推定為4年4個月
    （參照各級法院辦案期限實施要點第2條規定：民事通常程
    序辦案期限第一審為1年4個月，第二審為2年，第三審原則
    為1年），復考量其他遲滯因素導致實際受償日期延宕之可
    能，以及受償風險，本院認為以4年6個月（即4年半）為利
    息計算期間為當。依此計算，相對人所持系爭本票債權為5,
    340,000元，則相對人因停止強制執行而未能及時受償的可
    能損失即為1,201,500元（計算式：5,340,000×5％×4.5＝1,20
    1,500），以此作為聲請人聲請停止執行如有不當所生損害
    之擔保，自屬妥適，爰酌定聲請人應提供之擔保金額如主文
    所示。
四、據上論結，本件聲請為有理由，依非訟事件法第195條第3項
    規定，裁定如主文。 　　
中　　華　　民　　國　　111 　年　　9 　　月　　23　　日
                  民事第二庭　法　官  王參和  
以上正本係照原本作成。
如不服本裁定，應於裁定送達後10日內向本院提出抗告狀，並應
繳納抗告費新臺幣1,000元。
中　　華　　民　　國　　111 　年　　9 　　月　　26　　日
                              書記官  沈佩霖
附表：                 發票日 票面金額 (新臺幣) 到期日 票據號碼 110年10月6日 5,340,000元  未載 CH549499